【裁判字號】    89,訴,2767
【裁判日期】    900813
【裁判案由】    偽造文書等
【裁判全文】
臺灣高雄地方法院刑事判決                        八十九年度訴字第二七六七號
    公  訴  人  臺灣高雄地方法院檢察署檢察官
    被      告  甲○○
右列被告因偽造文書等案件，經檢察官提起公訴（八十九年度偵字第二七六七號），
本院判決如左：
    主  文
本件公訴不受理。
    理  由
一、公訴意旨係以：被告甲○○基於意圖為自己不法所有之概括犯意，於八十九年三
    月初，以新臺幣（下同）二千元之價格向一位年籍不詳綽號「欽仔」之男子購得
    富邦銀行信用卡一張及匯豐銀行信用卡二張後，即連續於八十九年三月九日下午
    八時許，前往高雄市新興區○○○路一四八號多慶生活館一樓蜜絲佛陀專櫃購買
    化妝品，費用共計九千三百六十元，並持偽造之富邦銀行信用卡（卡號：000
    0000000000000號）簽帳消費得逞（信用卡未取回），嗣被告食髓
    知味，復於同年月十四日下午二時三十分許，再行前往購買一萬五千五百六十元
    之日常用品，復持偽造之匯豐銀行信用卡（卡號：0000000000000
    000號）簽帳消費時，由該店員工鐘碧芬發現始未得逞，被告不敢取回信用卡
    即乘隙逃逸，經報警於高雄市○○區○○路一四二號前查獲，並在其身上再查扣
    偽造之匯豐銀行信用卡（卡號：0000000000000000號）一張。
    因認被告涉有刑法第二百十六條、第二百十條之行使偽造私文書罪嫌及同法第三
    百三十九條第一項、第三項詐欺取財罪嫌等語。
二、按提起公訴，應於起訴書內記載被告之姓名、性別、年齡、籍貫、職業、住所或
    居所或其他足資辨別之特徵，刑事訴訟法第二百六十四條第二項第一款定有明文
    ，此乃法定必備之程式。另起訴或其他訴訟行為，於法律上必備之程式有欠缺而
    其情形可補正者，法院應定期間，以裁定命其補正，同法第二百七十三條第三項
    亦定有明文。如逾期未為補正，其起訴之程序即屬違背規定，應依同法第三百零
    三條第一款規定，應諭知不受理之判決。
三、查公訴人提起本件公訴，雖於起訴書上記載被告甲○○之詳細年籍資料，惟經本
    院依起訴書上所載被告姓名、地址傳喚甲○○到庭，甲○○辯稱：伊並無公訴人
    所起訴之犯罪行為，伊身分證曾遺失，可能係遺失後遭人冒名應訊等語，經查，
    本院將甲○○庭寫簽名字跡及指紋卡送內政部警政署刑事警察局與本案為警查獲
    時之行為人於警、偵訊筆錄上之簽名及所留存之指紋卡比對，其與甲○○之簽名
    字跡及指紋均不相符，此有刑事警察局九十年高四月六日（九十）刑紋字第三八
    二一○號及九十年六月七日（九十）刑紋字第八○二七三號鑑驗書二紙在卷可稽
    ，足證甲○○並非於偵查程序中實際應訊之人，亦即甲○○並非公訴人起訴所指
    之刑罰權對象之人，起訴書上所載被告甲○○之姓名、年籍顯係誤載。另經本院
    函詢刑事警察局，亦無法辨識偵查中應訊之人確為何人？致本件刑罰權之對象無
    從特定，本件公訴人起訴之程序顯有欠缺。經本院於九十年六月廿九日裁定令公
    訴人於裁定送達後十日內，補正前開事項，以資憑辦，公訴人於九十年七月十一
    日收受該裁定，且未於期限內補正。揆諸前開說明，爰不經言詞辯論，逕為諭知
    不受理之判決。
據上論斷，應依刑事訴訟法第三百零三條第一款、第三百零七條，判決如主文。
中      華      民      國      九十      年      八      月    十三    日
                                臺灣高雄地方法院刑事第六庭
          法  官  邱  明  弘
右正本證明與原本無異。
如不服本判決，應於判決送達後十日內，向本院提出上訴狀。
                                書記官    顏平國
中    華    民    國      九十      年      八      月        十四      日


司法院資訊處製作；財團法人民間司法改革基金會備份。
